臺灣高等法院刑事判決
110年度侵上訴字第114號
上  訴  人  臺灣新北地方檢察署檢察官
被      告  黃煜凱

上列上訴人因被告妨害性自主案件，不服臺灣新北地方法院110
年度侵訴字第10號，中華民國110年3月4日第一審判決（起訴案
號：臺灣新北地方檢察署109年度偵字第37329號），提起上訴，
本院判決如下：
    主  文
上訴駁回。
    犯罪事實
一、甲○○基於強制猥褻之犯意，於民國109年7月26日凌晨1時42
    分許，尾隨代號AD000-A109358號成年女子（真實姓名、年
    籍詳卷，下稱A女）至新北市三重區三和路某公寓樓梯間（
    地址詳卷），自A女背後環抱A女將之推至牆角，並以左手摀
    住A女嘴部阻其呼救，不顧A女推拒，強行以右手搓揉A女胸
    部，以此強暴方式，違反A女意願，對A女為猥褻行為1次得
    逞。
二、案經A女訴由新北市政府警察局三重分局移送臺灣新北地方
    檢察署檢察官偵查起訴。　　　　
    理  由
壹、程序部分：
一、按性侵害犯罪防治法所稱性侵害犯罪，係指觸犯刑法第221
    條至第227條、第228條、第229條、第332條第2項第2款、第
    334條第2款、第348條第2項第1 款及其特別法之罪。行政機
    關、司法機關及軍法機關所製作必須公示之文書，不得揭露
    被害人之姓名、出生年月日、住居所及其他足資識別被害人
    身分之資訊，性侵害犯罪防治法第2條第1項、第12條第2項
    分別定有明文。本件檢察官起訴被告甲○○涉犯性侵害犯罪防
    治法所稱之性侵害犯罪，因本院製作之判決係屬必須公示之
    文書，為避免揭露被害人A 女身分，依上開規定，對於A女
    人別資料等足資識別身分之資訊，均予隱匿或適當之遮掩，
    合先敘明。
二、本件認定犯罪事實所引用之證據，皆無證據證明係公務員違
    背法定程序所取得，又檢察官、被告於本院審理時同意作為
    證據（本院卷第65頁），復經審酌該等證據製作時之情況，
    尚無顯不可信與不得作為證據之情形，亦無違法不當與證明
    力明顯過低之瑕疵，且與待證事實具有關聯性，認為以之作
    為證據應屬適當，依刑事訴訟法第158 條之4 反面解釋及第
    159 條之5 規定，認均有證據能力。
貳、實體部分：
一、認定犯罪事實之證據及理由：
    上揭事實，業據被告於警詢、檢察官訊問、原審及本院審理
    時坦承不諱（臺灣新北地方檢察署109年度偵字第37329號偵
    查卷宗【下稱偵卷】第4至8頁、第40頁正反面、原審卷第58
    、68頁、本院卷第67頁），核與證人即告訴人A女於警詢及
    檢察官訊問時具結證述之情節相符（偵卷第10至14、15至17
    、43至44頁），且有監視錄影畫面翻拍照片附卷可資佐證（
    偵卷第21至24頁），俱徵被告前揭任意性自白與事實相符。
    綜上，本案事證明確，被告犯行堪予認定，應依法論科。
二、論罪：
　　核被告所為，係犯刑法第224條之強制猥褻罪。
三、維持原判決之理由：
　㈠原審以被告犯強制猥褻罪，事證明確，審酌被告僅因與女友
    吵架，心情不好，罔顧告訴人之意願及感受，對告訴人為強
    制猥褻行為，對女性身體自主權毫不尊重，造成告訴人身心
    難以彌補之陰影及創傷，所為殊值非難，復被告犯後尚未與
    告訴人和解或賠償告訴人所受損害，再被告於本件案發前一
    日即曾對女性為性騷擾犯行，而遭法院判處罪刑，有本院被
    告前案紀錄表在卷可參，惟被告犯後始終坦認犯行，兼衡被
    告自述其未婚、與女友同居之家庭環境、從事餐飲業、月收
    入約新臺幣3萬多元之經濟狀況、高職畢業之教育程度（原
    審卷第69頁）等一切情狀，量處有期徒刑9月。經核其認事
    用法均無違誤，量刑亦屬妥適。
  ㈡檢察官上訴意旨略以：被告於本件案發前一日曾對另案被害
    人為性騷擾犯行，隨之再犯本案，可見被告無法抑制自我性
    慾衝動，造成告訴人身心受創，被告迄今未與告訴人達成和
    解，賠償損害，犯後態度不佳，原審量刑過輕，實難收懲儆
    之效。惟按量刑輕重係屬事實審法院得自由裁量之職權，並
    應受比例原則等法則之拘束，非可恣意為之，致礙其公平正
    義之維護，量刑時苟已斟酌刑法第57條各款所列情狀，而未
    逾越法定刑度，如無偏執一端，致有明顯失出失入之恣意情
    形，上級審法院即不得單就量刑部分遽指為不當或違法。原
    審量定刑期，業已就被告於本件案發前一日曾對其他女性為
    性騷擾行為，及其犯後未能與告訴人達成和解、賠償損害之
    犯後態度，其犯罪情節、對告訴人身心造成難以彌補之陰影
    、創傷等，詳為斟酌，綜合考量，核無逾越職權、違反比例
    原則等不當或違法之處。檢察官仍執前詞指摘原審量刑過輕
    ，洵屬無據。從而，本件檢察官上訴為無理由，應予駁回。
據上論斷，應依刑事訴訟法第368 條，判決如主文。
本案經檢察官陳怡廷提起公訴，檢察官李芷琪提起上訴，由檢察
官曾俊哲到庭執行職務。
中　　華　　民　　國　　110 　年　　7 　　月　　21　　日
                  刑事第三庭    審判長法　官  張惠立
                                      法　官  劉兆菊
                                      法　官  廖怡貞
以上正本證明與原本無異。
如不服本判決，應於收受送達後20日內向本院提出上訴書狀，其
未敘述上訴之理由者並得於提起上訴後20日內向本院補提理由書
（均須按他造當事人之人數附繕本）「切勿逕送上級法院」。
                                      書記官  劉芷含
中　　華　　民　　國　　110 　年　　7 　　月　　21　　日
附錄：本案論罪科刑法條全文
中華民國刑法第224條
（強制猥褻罪）
對於男女以強暴、脅迫、恐嚇、催眠術或其他違反其意願之方法
，而為猥褻之行為者，處6月以上5年以下有期徒刑。